臺灣臺北地方法院民事裁定
如附表「聲請再審案號」欄所示
再審聲請人　姜廣利　　住臺北市○○區○○路000巷00號1樓

上列再審聲請人因與再審相對人中華電信股份有限公司個人家庭
分公司間聲請再審事件，對於本院如附表「原確定裁定案號」欄
所示確定裁定聲請再審，本院裁定如下：
    主  文
聲請駁回。
聲請費用由再審聲請人負擔。
    理  由
一、按聲請再審，應依民事訴訟法第507條準用第501條第1項第4
    款規定表明再審理由，此為必須具備之程式。所謂表明再審
    理由，必須指明確定裁定有如何合於法定再審事由之具體情
    事，始為相當；倘僅泛言有何條款之再審事由，而無具體情
    事者，尚難謂已合法表明再審理由。如未表明再審理由，其
    再審聲請即屬不合法，法院無庸命其補正（最高法院109年
    度台聲字第2369號裁定意旨參照）。本件再審聲請人固主張
    ：伊已釋明無資力支出訴訟費用，在伊聲請訴訟救助之裁定
    確定前，第一審法院不得以伊未繳納裁判費為由駁回其訴，
    故原確定裁定有民事訴訟法第469條第6項所定之不備理由情
    形，裁定未合法應合於民事訴訟法第507條準用第496條第1
    項第1款規定云云。然查，原確定裁定係以再審聲請人未表
    明再審理由而駁回其再審聲請，有民事裁定在卷可按，並無
    再審聲請人所指駁回其訴之情形。再審聲請人對於原確定裁
    定究有何再審之事由及其具體情事，未據敘明，依上說明，
    其聲請即非合法。
二、據上論結，本件再審之聲請為不合法，爰裁定如主文。
中　　華　　民　　國　　111 　年　　2 　　月　　23　　日
            民事第八庭  審判長法  官  鄭佾瑩
　　　　　　　　　
　　　　　　　　　            法  官  宣玉華
　　　　　　　　　
　　　　　　　　　            法  官  鄧晴馨
以上正本係照原本作成。
本裁定不得抗告。
中　　華　　民　　國　　111 　年　　2 　　月　　23　　日
                              書記官  林鈞婷
附表：
編號 聲請再審案號 原確定裁定案號（裁定日期均為民國110年6月23日） 1 111年度聲再字第588號 110年度聲再字第476號 2 111年度聲再字第589號 110年度聲再字第477號 3 111年度聲再字第590號 110年度聲再字第478號 4 111年度聲再字第591號 110年度聲再字第479號 5 111年度聲再字第592號 110年度聲再字第480號 6 111年度聲再字第593號 110年度聲再字第481號 7 111年度聲再字第594號 110年度聲再字第482號 8 111年度聲再字第595號 110年度聲再字第483號 9 111年度聲再字第596號 110年度聲再字第484號 10 111年度聲再字第597號 110年度聲再字第485號 11 111年度聲再字第598號 110年度聲再字第486號 12 111年度聲再字第599號 110年度聲再字第487號 13 111年度聲再字第600號 110年度聲再字第488號 14 111年度聲再字第601號 110年度聲再字第489號 15 111年度聲再字第602號 110年度聲再字第490號 16 111年度聲再字第603號 110年度聲再字第491號